---
title: 'Visualització de Dades - PRA2'
author: "Autor: Javier Beltran Lou"
date: "Juny de 2021"
output:
  html_document:
    highlight: default
    number_sections: no
    theme: cosmo
    toc: yes
    toc_depth: 1
    includes:
      in_header: common_header.html
  pdf_document:
    highlight: zenburn
    toc: yes
  word_document: default
---

```{r setup, include=FALSE}
knitr::opts_chunk$set(echo = TRUE)
# Carreguem els paquets R que utilitzarem
library(ggplot2)
library(dplyr)
library(stringr)
library(caret)
```

Carregar el CSV original

```{r}

options(max.print=100000)

# V4
# ds <- read.csv('pax_data_1868_agreements_19-04-21.csv')
# V3
ds <- read.csv('../survey_results_public.csv')
# str(ds)

# summary(ds)
```


Veiem que hi ha moltes variables. No totes seran d'utilitat a la visualització final.
Moltes de les variables tenen molts NAs. Però com que la cardinalitat del conjunt és generosa, i no volem treballar amb nombres absoluts,
la idea és eliminar registres amb NAs. 

## Pas 1. Eliminar variables que no es consideren útils

```{r}

ds$Respondent<-NULL
ds$UndergradMajor<-NULL

ds$UndergradMajor<-NULL

# Camps que d'alguna forma semblen tenir relació amb la borsa de treball de StackOverflow
ds$AssessJob1<-NULL
ds$AssessJob2<-NULL
ds$AssessJob3<-NULL
ds$AssessJob4<-NULL
ds$AssessJob5<-NULL
ds$AssessJob6<-NULL
ds$AssessJob7<-NULL
ds$AssessJob8<-NULL
ds$AssessJob9<-NULL
ds$AssessJob10<-NULL
ds$AssessBenefits1<-NULL
ds$AssessBenefits2<-NULL
ds$AssessBenefits3<-NULL
ds$AssessBenefits4<-NULL
ds$AssessBenefits5<-NULL
ds$AssessBenefits6<-NULL
ds$AssessBenefits7<-NULL
ds$AssessBenefits8<-NULL
ds$AssessBenefits9<-NULL
ds$AssessBenefits10<-NULL
ds$AssessBenefits11<-NULL
ds$JobContactPriorities1<-NULL
ds$JobContactPriorities2<-NULL
ds$JobContactPriorities3<-NULL
ds$JobContactPriorities4<-NULL
ds$JobContactPriorities5<-NULL
ds$JobEmailPriorities1<-NULL
ds$JobEmailPriorities2<-NULL
ds$JobEmailPriorities3<-NULL
ds$JobEmailPriorities4<-NULL
ds$JobEmailPriorities5<-NULL
ds$JobEmailPriorities6<-NULL
ds$JobEmailPriorities7<-NULL

ds$UpdateCV<-NULL
ds$Currency<-NULL

# Massa NAs
ds$TimeAfterBootcamp<-NULL
ds$HackathonReasons<-NULL

ds$AgreeDisagree1<-NULL
ds$AgreeDisagree2<-NULL
ds$AgreeDisagree3<-NULL

ds$AdBlocker<-NULL
ds$AdBlockerDisable<-NULL
ds$AdBlockerReasons<-NULL
ds$AdsActions<-NULL
ds$AdsAgreeDisagree1<-NULL
ds$AdsAgreeDisagree2<-NULL
ds$AdsAgreeDisagree3<-NULL
ds$AdsPriorities1<-NULL
ds$AdsPriorities2<-NULL
ds$AdsPriorities3<-NULL
ds$AdsPriorities4<-NULL
ds$AdsPriorities5<-NULL
ds$AdsPriorities6<-NULL
ds$AdsPriorities7<-NULL

ds$StackOverflowRecommend<-NULL
ds$StackOverflowParticipate<-NULL
ds$StackOverflowDevStory<-NULL
ds$StackOverflowJobs<-NULL
ds$StackOverflowJobsRecommend<-NULL
ds$StackOverflowConsiderMember<-NULL
ds$StackOverflowVisit<-NULL
ds$StackOverflowHasAccount<-NULL

ds$HypotheticalTools1<-NULL
ds$HypotheticalTools2<-NULL
ds$HypotheticalTools3<-NULL
ds$HypotheticalTools4<-NULL
ds$HypotheticalTools5<-NULL

ds$SexualOrientation<-NULL
ds$MilitaryUS<-NULL
ds$SurveyTooLong<-NULL
ds$SurveyEasy<-NULL


summary(ds)


```






## Pas 2. Eliminar registres amb NAs o outliers


Tenir en compte: Dades incorrectes a Salaries. S'observen registres que no semblen correctes. Mirar per Outliers en aquest camp al ser important
i també en el camp de converted


```{r}

# Pràcticament l'única variable continua d'interès és el salari. Una inspecció visual d'aquesta columna delata que potencialment hi poy haver molts valors 
# atípics. Mirarem la variable ConvertedSalary

summary(ds$ConvertedSalary)

boxplot(ds$ConvertedSalary)


```

Veiem que hi ha molts valors atípics. Alguns especialment grans

```{r}

# Eliminar més grans de 300K i tornar a fer el boxplot
ds <- ds[ds$ConvertedSalary  < 150000, ]
ds <- ds[ds$ConvertedSalary  > 8000, ]

count(ds)


boxplot(ds$ConvertedSalary)
summary(ds$ConvertedSalary)


```



Ara queden més de la meïtat de NAs. De moment no els treiem ja que no molesten per calcular mitges en temps d'execució i hi ha dades suficients en les dades que sí estan imputades

```{r}


write.csv(ds,"ds_cleaned.csv", row.names = T)



```

